【裁判字號】    96,小上,52
【裁判日期】    970530
【裁判案由】    給付票款
【裁判全文】
臺灣士林地方法院民事裁定              96年度小上字第52號
上  訴  人  乙○○
                        樓
被上訴人    華南商業銀行股份有限公司
法定代理人  甲○○
上列當事人間給付票款事件，上訴人對於中華民國97年5 月10日
本院內湖簡易庭第一審判決（96年度湖小字第400 號），提起上
訴，本院裁定如下：
    主  文
上訴駁回。
第二審訴訟費用新臺幣壹仟伍佰元由上訴人負擔。
    理  由
一、按關於請求給付金錢或其他代替物或有價證券之訴訟，其標
    的金額或價額在新臺幣（下同）10萬元以下者，適用小額程
    序；次按對於小額訴訟之第一審裁判之上訴，非以其違背法
    令為理由不得為之，民事訴訟法第436 條之8 第1 項、第43
    6 條之24第2 項分別定有明文。又按上訴狀內應記載上訴理
    由，表明下列各款事項：一、原判決所違背之法令及其具體
    內容。二、依訴訟資料可認為原判決有違背法令之具體事實
    ，觀諸民事訴訟法第436 條之25規定甚明。亦即其上訴狀應
    就第一審判決如何違背法令為具體之指摘，並揭示該法規之
    條項或其內容，若係成文法以外之法則，應揭示該法則之旨
    趣，倘為司法院解釋或最高法院之判例，則應揭示該判解之
    字號或其內容，或揭示如何當然違背法令之事實，上訴狀如
    未依此項方法表明者，即難認為已對第一審判決之違背法令
    有具體之指摘（最高法院71年度臺上字第314 號判例參照）
    。再按上訴狀內未表明上訴理由者，上訴人應於提起上訴後
    20日內，提出理由書於原審法院，未提出者，毋庸命其補正
    ，由原審法院以裁定駁回之，民事訴訟法第436 條之32第2
    項準用同法471 條第1 項之規定至明。
二、本件訴訟標的為10萬元以下，原審乃依小額訴訟程序審理，
    而上訴人對於該小額訴訟第一審判決不服，於民國96年6 月
    6 日提出上訴。核其上訴狀所載內容，係主張：被上訴人提
    出附表所示支票（下稱系爭支票）乃被上訴人以俗稱客票融
    資方式，由都都行有限公司（下稱都都行）取得之副擔保品
    ，僅為還款來源，系爭支票背面都都行之印章僅係委任取款
    背書，並非轉讓系爭支票票據權利之背書，故被上訴人並非
    系爭支票真正執票人；且被上訴人對其借款戶都都行之徵信
    與授信審核有重大過失，不得享有票據權利；又系爭支票乃
    都都行實際負責人蔡清池濫用伊當初交付保管未取回之印章
    盜蓋簽發，屬於偽造支票據，伊不負發票人票據責任等語。
    無非僅就被上訴人是否為受讓票據權利之執票人？取得系爭
    支票有無重大過失？及系爭支票是否屬於票據法上之偽造票
    據？上訴人對善意之執票人應否負授權人責任？等事實上之
    爭點，為其個人意見之主張及論述，並就原審認定事實任加
    指摘，然未具體指出原判決違背何等法規之內容及事實，揆
    諸前揭說明，其上訴即難認為合法，爰依法裁定駁回其上訴
    。並依職權確定第二審訴訟費用額1,500 元，應由上訴人負
    擔。
據上論結，依民事訴訟法第436條之32第2項、第444條第1項、第
436條之19、第95條、第78條，裁定如主文。
中    華    民    國    97    年    5     月    30    日
                  民事第三庭  審判長法  官  鍾任賜
                                    法  官  王沛雷
                                    法  官  施月燿
以上正本證明與原本無異。
本件裁定不得抗告。
中    華    民    國    97    年    6     月     2     日
                                    書記官  于耀文
附表：
┌───────┬────────┬────┬─────┬────┬────┐
│面額（新臺幣）│付      款    人│帳   號 │票     號 │發 票 日│提 示 日│
├───────┼────────┼────┼─────┼────┼────┤
│78,500元      │陽信銀行成功分行│2183-7  │AC0000000 │95.08.31│95.08.31│
└───────┴────────┴────┴─────┴────┴────┘


司法院資訊處製作；財團法人民間司法改革基金會備份。
